【裁判字號】    98,交聲,2552
【裁判日期】    980828
【裁判案由】    聲明異議
【裁判全文】
臺灣臺中地方法院交通事件裁定        98年度交聲字第2552號
原處分機關  交通部公路總局臺中區監理所
異  議  人
即受處分人  甲○○
上列異議人因違反道路交通管理處罰條例案件，對於交通部公路
總局臺中區監理所中華民國九十八年七月十七日中監違字第裁六
０－ＨＤ0000000號裁決書，聲明異議，本院裁定如下：
    主  文
異議駁回。
    理  由
一、聲明異議意旨略以：異議人即受處分人甲○○（下稱受處分
    人）要驗車時，始被通知有一張違規停車之罰單未繳，本來
    罰款金額為新臺幣（下同）九百元，因為延誤繳款所以增加
    為一千二百元；可能因為郵差送達時，受處分人有事外出，
    重要文件沒有讓受處分人簽收就裁決，往返多次仍無法驗車
    ，造成受處分人精神上、時間上很多不便，受處分人不服上
    開裁決，請求改以最低罰鍰云云。
二、原處分機關略以：受處分人甲○○所有之車牌號碼ＭＫ－一
    四八九號自用小客車，於民國九十八年三月二十八日十時三
    十二分許，在臺中縣大甲鎮○○路○段一一五八巷四十七號
    前，因「在設有禁止停車標線之處所停車」之違規，經臺中
    縣警察局大甲分局大甲派出所員警依違反道路交通管理處罰
    條例第五十六條第一項第四款規定，掣開中縣警交字第ＨＤ
    0000000號違反道路交通管理事件通知單（下稱舉發
    通知單）逕行舉發，並於九十八年四月十四日郵寄舉發通知
    單（含採證照片）至受處分人戶籍地址（即臺中縣清水鎮○
    ○路九十七之四號），因「招領逾期」，於九十八年四月十
    七日寄存於台中港郵局，以為送達。嗣受處分人已逾應到案
    期限到案申訴，本所遂於九十八年七月十七日以中監違字第
    裁六０－ＨＤ0000000號裁決書，裁處罰鍰一千二百
    元，逾期則依裁決書處罰主文規定裁處，於法應無不合等語
    。
三、按汽車駕駛人停車時，有下列情形之一者，處新臺幣六百元
    以上一千二百元以下罰鍰：... 四、在設有禁止停車標誌、
    標線之處所停車。道路交通管理處罰條例第五十六條第一項
    第四款定有明文。次依違反道路交通管理事件統一裁罰基準
    及處理細則第四十三條第一項、違反道路交通管理事件統一
    裁罰基準表規定，小型車駕駛人違反道路交通管理處罰條例
    第五十六條第一項第四款規定，而逾越應到案期限六十日以
    上，繳納罰鍰或逕行裁決處罰者，處罰鍰一千二百元。又對
    於違反道路交通管理處罰條例之行為，逕行舉發者，應按已
    查明之資料填註車牌號碼、車輛種類、車主姓名及地址，並
    於通知單上方空白處加註逕行舉發之文字後，由舉發機關送
    達被通知人，違反道路交通管理事件統一裁罰標準及處理細
    則第十一條第一項第四款定有明文。再按處理違反道路交通
    管理事件，有關文書送達之程序，依行政程序法之規定，違
    反道路交通管理事件統一裁罰基準及處理細則第五條定有明
    文；且按「送達，於應受送達人之住居所、事務所或營業所
    為之。但在行政機關辦公處所或他處會晤應受送達人時，得
    於會晤處所為之。應受送達人有就業處所者，亦得向該處所
    為送達」、「於應送達處所不獲會晤應受送達人時，得將文
    書付與有辨別事理能力之同居人、受僱人或應送達處所之接
    收郵件人員。應受送達人或其同居人、受僱人、接收郵件人
    員無正當理由拒絕收領文書時，得將文書留置於應送達處所
    ，以為送達」、「送達，不能依前二條規定為之者，得將文
    書寄存送達地之地方自治或警察機關，並作送達通知書兩份
    ，一份黏貼於應受送達人住居所、事務所、營業所或其就業
    處所門首，另一份交由鄰居轉交或置於該送達處所信箱或其
    他適當位置，以為送達。前項情形，由郵政機關為送達者，
    得將文書寄存於送達地之郵政機關。寄存機關自收受寄存文
    書之日起，應保存三個月。」，行政程序法第七十二條第一
    項、第三項、第七十三條第一項、第三項、第七十四條分別
    定有明文。
四、經查：本件受處分人甲○○所有之車牌號碼ＭＫ－一四八九
    號自用小客車，於上開時、地，因「在設有禁止停車標線之
    處所停車」之違規，經臺中縣警察局大甲分局大甲派出所（
    下稱原舉發單位）員警以採證照片依法逕行舉發等情，有中
    縣警交字第ＨＤ0000000號舉發通知單、採證照片附
    卷可稽，且為受處分人於異議狀所不爭執，是受處分人所有
    之前揭車輛確有上開違規之事實，應堪認定。再本院依卷內
    相關文件資料並查詢受處分人之戶籍登記資料，足徵上開舉
    發通知單，確係經原舉發單位依受處分人違規當時之戶籍地
    址即「臺中縣清水鎮○○路九十七之四號」寄送無誤；而原
    舉發單位將上開舉發通知單委由郵政機關，以掛號方式郵寄
    送達至受處分人之前揭戶籍地址，因未獲會晤受處分人本人
    ，亦無受領文書之同居人、受僱人或應受送達處所之接收郵
    件人員，即於九十八年四月十七日，將該舉發通知單寄存在
    送達地之台中港郵局，並製作送達通知書二份，一份黏貼於
    應受送達人住居所門首，另一份置於該受送達處所信箱或其
    他適當位置，以為送達等情，有原舉發單位九十八年七月二
    十八日中縣甲警交裁字第０九八００一二三０九號函及所附
    送達證書影本在卷可憑。從而，原舉發單位逕依違反道路交
    通管理事件統一裁罰標準及處理準則第五條及行政程序法第
    七十四條規定，將舉發通知單暨採證照片寄存於送達地之郵
    政機關，並無違誤。則本件舉發通知單之送達程序於法核無
    不合，已於九十八年四月十七日生送達之效力。況交通違規
    件數繁多，送達不論係親自收受或寄存送達、甚或公示送達
    ，如屬有效之送達，則受處分人之權益包括陳述意見之機會
    ，業已受到保障，至於受處分人事實上是否知悉該公告或通
    知內容，則應由受處分人自行負責，要難令舉發機關負擔實
    際親告之通知義務，否則寄存或公示送達之法定送達方式，
    即形同具文。是以，受處分人之上開辯解，尚難謂可採。
五、綜上所述，本件舉發通知單之送達程序於法尚無不合，已生
    送達之效力；受處分人經合法送達後，未依指定應到案日期
    前到案，原處分機關爰依道路交通管理處罰條例第五十六條
    第一項第四款、違反道路交通管理事件統一裁罰基準及處理
    細則第四十三條第一項、違反道路交通管理事件統一裁罰基
    準表等規定，裁處一千二百元罰鍰，逾期則依裁決書處罰主
    文規定裁處，於法並無不合，本件異議為無理由，應予駁回
    。
六、據上論斷，應依道路交通管理處罰條例第八十七條第二項，
    道路交通案件處理辦法第十九條，裁定如主文。
中    華    民    國    98    年    8     月    28    日
                  交通法庭    法  官  王世華
以上正本證明與原本無異。
如不服本裁定應於送達後五日內向本院提出抗告狀 (應附繕本)
並敘述抗告之理由。
                              書記官  蕭訓慧
中    華    民    國    98    年    8     月    28    日


司法院資訊處製作；財團法人民間司法改革基金會備份。
